【裁判字號】    92,交訴,60
【裁判日期】    920611
【裁判案由】    公共危險等
【裁判全文】
臺灣臺中地方法院刑事判決                          九十二年度交訴字第六號
    公  訴  人  臺灣臺中地方法院檢察署檢察官
    被      告  甲○○
    選任辯護人  胡家駿律師
右列被告因公共危險等案件，經檢察官提起公訴（九十一年度偵字第一二二九五號）
，本院判決如左：
    主  文
甲○○服用酒類，不能安全駕駛動力交通工具而駕駛，處有期徒刑月，如易科罰金
，以佰元折算壹日；又損壞公務員職務上掌管之物品，處有期徒刑月，如易科罰
金，以佰元折算壹日；又對於公務員依法執行職務時，當場侮辱，處有期徒刑月
，如易科罰金，以佰元折算壹日；應執行有期徒刑捌月，如易科罰金，以佰元折
算壹日。
    事  實
一、甲○○於民國九十一年六月二十一日二十三時許，在臺中縣潭子鄉某卡拉ＯＫ店
    內，與朋友一同飲用酒類，至翌日凌晨二時許結束，明知自己已因服用酒類達於
    不能安全駕駛動力交通工具之程度，竟仍自行駕駛車牌號碼ＹＩ─一二三二號自
    用小客車離開，甲○○駕車沿臺中市○○路由潭子往臺中市方向行駛。嗣於同年
    月二十二日凌晨二時三十分許，行經臺中市○○路與昌平路交岔路口時，因行車
    左右搖晃且超車未打方向燈而為警實施攔檢，惟甲○○卻加速逃逸，經警駕警車
    編號八一二巡邏車（車牌號碼ＤＱ─四四七二號）由後追逐，始於青島路與漢陽
    東路口附近將之攔下，由公務員即警員丙○○下車依法執行職務，其請甲○○出
    示證件時，甲○○竟當場辱罵員警丙○○「辦什小（臺語）」，並基於妨害公務
    之犯意，以不顧員警丙○○之手還夾在車門內，即再加速逃逸之強暴手段，當場
    施加於執行公務之員警丙○○，致員警丙○○因而受有左手部挫傷之傷害。警察
    再度驅車追逐，行經臺中市○○○路時，因另一輛編號五七六號（車牌號碼ＤＭ
    ─四七二一號）之警用巡邏車加入圍捕，始於臺中市○○路與麻園東街口附近，
    將之攔阻，甲○○竟再基於妨害員警執行公務之犯意，以駕車前後衝撞攔阻之前
    揭二輛警車並進而危及車上警員身體及健康之強暴手段，向前撞損五七六號巡邏
    車之右前葉子板與保險桿，復倒車撞損八一二號巡邏車之駕駛座車門、車窗，而
    損壞警員執務上所掌管之該二車。經在場之員警開槍制止而射破甲○○所駕車之
    車輪後，甲○○方停止其暴行，惟其仍不願下車，後來經員警丙○○進入甲○○
    車內強制甲○○下車時，甲○○竟又基於妨害公務之犯意，出手毆打執行職務之
    員警丙○○，並對之吐口水而當場侮辱，致丙○○因此而受有右臉部挫傷併眉弓
    淺層撕裂傷、左大腿挫傷併瘀青血腫、右手部肘部挫傷併淺層撕裂及皮下出血等
    傷害。嗣經警於同日凌晨三時三十七分對之施以酒精濃度呼氣值測試，發現高達
    零點七八ＭＧ／Ｌ。
二、案經台中市警察局報請臺灣臺中地方法院檢察署檢察官偵查起訴。
    理  由
一、訊之被告甲○○坦承有酒醉駕車之犯罪事實，惟矢口否認有何妨害公務犯行，辯
    稱：伊因喝酒，當時的情形都不太記得了云云。惟查右揭犯罪事實，業據告訴人
    丙○○指訴綦詳，並經證人即當時在場之乙○○於警詢中證述明確，且有警員職
    務報告二紙、刑法第一百八十五條之三案件測試觀察紀錄表一紙、酒測報告一紙
    、舉發違反道路交通管理事件通知單一紙、診斷證明書一紙、告訴人受傷之照片
    三幀、車輛損壞照片三十幀、編號五七六號警用巡邏車修理證明單據一紙等附卷
    可稽。按服用酒類不能安全駕駛動力交通工具之認定，參考德國、美國之認定標
    準，對於吐氣濃度達每公升０．五五毫克，肇事率為一般正常人之十倍，應認為
    已達不能安全駕駛之標準（法務部八十八年五月十八日八八年度法檢字第一六六
    九號函參照），被告肇事後所測得吐氣酒精濃度每公升高達０．七八毫克，已超
    逾前開不能安全駕駛之標準甚多。被告當時確係處於不能安全駕駛動力交通工具
    之狀態，至為灼然。且被告於警詢中已坦承有向執行公務之員警吐口水，於偵查
    中復承認有罵警察，為逃走而倒車，則被告應有侮辱執行職務之員警之意且其目
    的即為妨害公務當亦甚明，又依被告於偵查中所稱：於警員將伊由駕駛座拉出時
    ，伊有反抗等情，被告有施強暴之行為亦可想見，另從警車八一二號尾隨追逐被
    告一段時間，且其間曾一度攔下被告之車等情以觀，警車阻擋在被告所駕車之車
    前後，被告亦不可能不知。被告所辯，無非圖脫罪責之詞，不足採信，其犯行均
    堪予認定    。
二、核被告所為，係犯刑法第一百八十五條之三公共危險罪、第一百三十五條第一項
    之強暴妨害公務執行罪、第一百三十八條之毀損公務員職務上掌管之物品罪、第
    一百四十條第一項之侮辱公務員罪。（公訴人雖認被告另涉刑法第三百零九條公
    然侮辱罪、三百五十四條之毀損罪嫌，惟此與刑法第一百四十條第一項、第一百
    三十八條應屬法條競合之關係，且被害人丙○○對公然侮辱部分並未提告訴，對
    毀損罪部分亦已具狀撤回知告訴，故應均不另論罪）。被告以不顧警員丙○○之
    手還夾在車門內即加速逃逸及以衝撞二輛警車並進而危及車上警員身體及健康以
    圖脫離現場二行為，均係以強暴手段妨害公務，而其當場辱罵員警丙○○「辦什
    小（臺語）」及對丙○○吐口水二行為，均係於公務員當場執行職務時之侮辱行
    為，均因時間緊接，犯罪構成要件相同，其目的無非要遂行其妨害公務、當場侮
    辱之目的，均應屬接續犯。而被告以毀損公務員職務上掌管之物品之方法，達到
    以強暴妨害公務執行之目的，二者間有方法結果之牽連犯關係，應從一重之刑法
    第一百三十八條毀損公務員職務上掌管之物品罪處斷。爰審酌被告酒後已不能安
    全駕駛，仍不顧公眾之安危，貿然駕車，且經警攔檢仍不知認錯，反一意規避，
    且對執行警員一再以暴行相向，實屬目無法紀，本應從重量刑，惟念被告事後已
    取得被害員警丙○○之原諒，並賠償車輛損失，此有和解書一紙在卷可稽，足徵
    被告應有悔改之意，犯後態度尚稱良好及其他等一切情狀，分別從輕量處如主文
    所示之刑及定其應執行之刑，並均諭知易科罰金之折算標準，以勵自新。
三、公訴人雖另認被告基於傷害之犯意，以不顧員警丙○○之手還夾在車門內，即再
    加速逃逸之強暴手段，當場施加於執行公務之員警丙○○，致員警丙○○因而受
    有左手部挫傷之傷害及出手毆打執行職務之員警丙○○，致丙○○因此而受有右
    臉部挫傷併眉弓淺層撕裂傷、左大腿挫傷併瘀青血腫、右手部肘部挫傷併淺層撕
    裂及皮下出血等傷害而涉有刑法第二百七十七條第一項之傷害罪嫌，惟該罪係告
    訴乃論之罪，既經告訴人丙○○具狀撤回告訴，且公訴人認該罪與前開論罪之刑
    法第一百三十五條第一項有想像競合犯關係，為裁判上一罪，此部分爰不另為不
    受理之判決，附此敘明。
據上論斷，應依刑事訴訟法第二百九十九條第一項前段，刑法第一百三十五條第一項
、第一百三十八條、第一百四十條第一項、第一百八十五條之三、第五十五條、第五
十一條第五款、第四十一條第一項前段、第二項，罰金罰鍰提高標準條例第一條前段
、第二條，判決如主文。
中      華      民      國      九十二      年    六    月    十一    日
                                   台灣台中地方法院交通法庭
                                        法  官  王  靜  秋
右正本證明與原本無異。
如不服本判決，應於送達後十日內向本院提出上訴狀 （須附繕本） ，上訴於台灣高
法院台中分院。
                                        書記官
中      華      民      國      九十二      年    六    月   十一    日
附錄論罪科刑法條
刑法第一百三十五條第一項：對於公務員依法執行職務時，施強暴脅迫者，處三年以
   下有期徒刑、拘役或三百元以下罰金。
刑法第一百三十八條：毀棄、損壞或隱匿公務員職務上掌管或委託第三人掌管之文書
    、圖畫、物品，或致令不堪用者，處五年以下有期徒刑。
刑法第一百四十條第一項：於公務員依法執行職務時，當場侮辱，或對於其依法執行
    之職務公然侮辱者，處六月以下有期徒刑、拘役或一百元以下罰金。
刑法第一百八十五條之三：服用毒品、麻醉藥品、酒類或其他相類之物，不能安全駕
    駛動力交通工具而駕駛者，處一年以下有期徒刑、拘役或三萬元以下罰金。


司法院資訊處製作；財團法人民間司法改革基金會備份。
